臺灣高雄地方法院刑事判決　　　　　　　96年度訴字第1483號
公　訴　人　臺灣高雄地方法院檢察署檢察官
被　　　告　乙○○
　　　　　　　　　　　號
上列被告因違反毒品危害防制條例案件，經檢察官提起公訴（96
年度毒偵字第1471號、第2671號）及移送併辦（96年度毒偵字第
3329號），本院判決如下：
    主  文
乙○○施用第一級毒品，累犯，處有期徒刑捌月。又施用第一級
毒品，累犯，處有期徒刑柒月，扣案之海洛因貳包（驗後合計淨
重零點壹柒貳公克，含殘留海洛因難以剝離之包裝袋貳個）沒收
銷燬之。又施用第一級毒品，累犯，處有期徒刑柒月。應執行有
期徒刑壹年貳月，扣案之海洛因貳包（驗後合計淨重零點壹柒貳
公克，含殘留海洛因難以剝離之包裝袋貳個）沒收銷燬之。
    事  實
一、乙○○前因施用毒品案件，經臺灣新竹地方法院檢察署檢察
    官聲請臺灣新竹地方法院裁定施以強制戒治，嗣於民國92年
    2 月5 日執行完畢釋放出所。乙○○另因施用毒品案件，經
    本院以94年度訴字第257 號判處有期徒刑8 月確定，嗣於95
    年7 月5 日縮短刑期執行完畢。詎乙○○仍未戒除毒癮，明
    知海洛因係毒品危害防制條例列管之第一級毒品，不得持有
    、施用，竟於上開強制戒治執行完畢釋放後5 年內，復基於
    施用第一級毒品海洛因之犯意，(一)自95年8 月間某日起至96
    年1 月8 日為警採尿回溯24小時內之某時，在其位於高雄縣
    美濃鎮○○里○○街36巷28號住處，以將海洛因摻入香菸後
    點燃之方式施用第一級毒品海洛因，平均每天施用2 至3 次
    ，嗣於96年1 月8 日因其為毒品列管人口經警通知採尿。(二)
    自96年1 月8 日為警採尿後起至同年月12日為警採尿回溯24
    小時內之某時，在其位於高雄縣美濃鎮○○里○○街36巷28
    號住處，以將海洛因摻入香菸後點燃之方式施用第一級毒品
    海洛因，平均每天施用2 至3 次，嗣於同年月12日18時許，
    在高雄縣美濃鎮○○路東門國小前，因行跡可疑為警盤檢，
    因而當場查獲，並扣得第一級毒品海洛因2 包（驗後合計淨
    重0.172 公克）。(三)自96年1 月12日經警查獲後釋後時起至
    同年2 月6 日為警採尿回溯24小時內之某時（起訴書誤載為
    2 月中旬），在其位於高雄縣美濃鎮○○里○○街36巷28號
    住處，以將海洛因摻入香菸後點燃之方式施用第一級毒品海
    洛因，平均每天施用2 至3 次，嗣於同年2 月6 日18時許因
    竊盜案件為警查獲，並經其同意採尿送驗。乙○○上開採集
    之尿液均呈嗎啡陽性反應，而查悉上情。
二、案經高雄縣政府警察局旗山分局報請臺灣高雄地方法院檢察
    署檢察官偵查起訴及移送併辦。
    理  由
一、本件被告乙○○所犯係死刑、無期徒刑、最輕本刑為3 年以
    上有期徒刑以外之罪，其於準備程序中就被訴事實為有罪之
    陳述，經法官告知簡式審判程序之旨，並聽取公訴人及被告
    之意見後，經本院依刑事訴訟法第273 條之1 第1 項之規定
    ，裁定由受命法官獨任進行簡式審判程序。又本件卷內之物
    證、書證等證據，依同法第273 條之2 規定，不受第159 條
    第1 項關於傳聞法則規定之限制，依法均有證據能力，合先
    敘明。
二、訊據被告對上揭犯罪事實坦承不諱，又被告遭查獲時所採集
    尿液經送驗結果，呈現海洛因代謝後之嗎啡陽性反應，此有
    台灣檢驗科技股份有限公司濫用藥物尿液檢驗報告3 份在卷
    可稽（見96年度毒偵字第1471號卷第11頁、96年度毒偵字第
    2671號卷第5 頁、96年度毒偵字第3329號卷第20頁），又扣
    案之白色粉末2 包，經鑑定後確含有海洛因成份，此有高雄
    市立凱旋醫院濫用藥物成品檢驗鑑定書1 份在卷可稽（見本
    院卷第17頁）。顯見被告之前開自白，應與事實相符，自得
    為認定被告犯罪之依據。是以，被告施用第一級毒品之犯行
    ，堪以認定。再者，被告前因施用毒品案件，經臺灣新竹地
    方法院檢察署檢察官聲請臺灣新竹地方法院裁定施以強制戒
    治，嗣於92年2 月5 日執行完畢釋放出所乙情，有臺灣高等
    法院被告前案紀錄表、刑案資料查註紀錄表、全國施用毒品
    案件紀錄表、受觀察勒戒人毒品及前科紀錄簡列表各1 份在
    卷可稽。綜上所述，被告於強制戒治執行完畢後，5 年內再
    犯毒品危害防制條例第10條第1 項之罪，應堪認定。
三、核被告所為，係犯毒品危害防制條例第10條第1 項之施用第
    一級毒品罪。被告持有第一級毒品進而施用，其持有之低度
    行為，應為施用之高度行為所吸收，不另論罪。被告所犯上
    開事實一、(一)(二)(三)3 段期間內施用毒品犯行，犯意個別，行
    為互殊，應分論併罰（被告自承其自95年8 月間某日起至96
    年2 月止，在其位於高雄縣美濃鎮○○里○○街36巷28號之
    住處，平均1 天施用施用海洛因2 至3 次，則被告前開多次
    施用毒品之行為，係在同一機會下而具有時間、場所之密接
    關連性，復衡諸施用毒品者之吸食慣性及社會常情，本即具
    有毒品成癮而反覆施用之性質，則被告上開多次施用海洛因
    之行為，應以遭警查獲為犯意中斷之時點，分別包括論以一
    罪）。又被告上開施用毒品之行為，已因遭警查獲而犯意中
    斷，應認被告於遭警查獲後，係另行起意施用海洛因，公訴
    意旨認被告前開施用毒品之行為成立一個集合犯，僅論以一
    罪，尚有未恰，附此敘明。又被告前因施用毒品案件，經本
    院以94年度訴字第257 號判處有期徒刑8 月確定，嗣於95年
    7 月5 日縮短刑期執行完畢等情，有臺灣高等法院被告前案
    紀錄表1 份在卷可憑，其於有期徒刑執行完畢後，5 年內故
    意再犯本件有期徒刑以上之罪，上開所犯3 罪，均屬累犯，
    均應依刑法第47條第1 項之規定加重其刑。爰審酌被告前因
    違反毒品危害防制條例件，經送強制戒治及刑之執行後，仍
    未能徹底戒絕毒品，再犯本件施用毒品罪，顯見其無戒毒悔
    改之意，惟念其施用毒品，乃戕害一己之身體健康，所為尚
    未害及他人，及犯後坦承犯行，犯罪後態度尚佳等一切情狀
    ，就上開各罪，分別量處如主文所示之刑，並基於刑法數罪
    併罰之規定採取限制加重原則、法理上多數犯罪責任遞減原
    則，及刑罰實質負擔與刑期非等比等原則，依刑法第51條第
    5 款之規定，於有期徒刑8 月以上至有期徒刑1 年10月以下
    之範圍內，量處有期徒刑1 年2 月，以資儆懲。又扣案之海
    洛因2 包（驗後合計淨重0.172 公克），為毒品危害防制條
    例第2 條第2 項之毒品（包裝袋2 個因沾有海洛因殘渣，該
    殘渣已難以與包裝袋剝離），應依同條例第18條第1 項前段
    規定，宣告沒收銷燬之。至鑑驗所耗損之毒品，既已費失，
    自無庸宣告沒收銷燬，附此敘明。
據上論斷，應依刑事訴訟法第299 條第1 項前段、第273 條之1
第1 項，毒品危害防制條例第10條第1 項、第18條第1 項前段，
刑法第11條、第47條第1 項、第51條第5 款，判決如主文。
本案經檢察官甲○○到庭執行職務。
中　　華　　民　　國　　96　　年　　6 　　月　　14　　日
                  刑事第十二庭  法　官  洪能超
以上正本證明與原本無異。
如不服本判決，應於判決送達後10日內，向本院提出上訴狀。
                                書記官  蔡妮君
中　　華　　民　　國　　96　　年　　6 　　月　　14　　日
附錄本判決論罪科刑適用之法條：
毒品危害防制條例第10條
施用第一級毒品者，處6 月以上5 年以下有期徒刑。
施用第二級毒品者，處3 年以下有期徒刑。
